【裁判字號】    89,易,66
【裁判日期】    890627
【裁判案由】    竊盜等
【裁判全文】
臺灣板橋地方法院刑事判決                            八十九年度易字第六六號
    公  訴  人  臺灣板橋地方法院檢察署檢察官
    被      告  丁○○
右列被告因竊盜案件，經檢察官提起公訴 (八十八年度偵字第二二三０八號），本院
判決如左：
    主  文
丁○○連續竊盜，累犯，處有期徒刑壹年；又於公眾得出入場所未經許可攜帶刀械，
累犯，處有期徒刑月，扣案之手杖刀壹把沒收。應執行有期徒刑壹年貳月，扣案之
手杖刀壹把沒收。
    事  實
一、丁○○於民國八十一年間因違反麻醉藥品管理條例案件，經本院判處有期徒刑十
    月確定，嗣於八十四年五月十五日縮刑期滿執行完畢，又於八十二年間因違反麻
    醉藥品管理條例案件，經本院判處有期徒刑一年確定，嗣於八十四年五月二十九
    日執行完畢，又於八十五年間因違反動產擔保交易法案件，經高雄地方法院判處
    有期徒刑四月確定，嗣於八十七年六月二十三日縮刑期滿執行完畢，又於八十六
    年間因違反麻醉藥品管理條例案件，經本院判處有期徒刑五月確定，嗣於八十七
    年六月二十三日縮刑期滿執行完畢，竟不知悔改，基於意圖為自己不法所有之概
    括犯意，於八十八年八月九日十六時許，在台北縣新店市○○○村○街附近，竊
    取丙○○之夫李亮德所有車牌號碼ＥＯ─一九二六號車牌二面，得手後；復於同
    年月二十九日十二時許，在台北市○○區○○路二十八號前，竊取甲○○所有車
    牌號碼ＢＯ─八三九二號自用小客車一輛，得手後，將前揭ＥＯ─一九二六號車
    牌二面懸掛在甲○○所有車牌號碼ＢＯ─八三九二號自用小客車一輛上，並藏置
    在台北縣三重市重新橋下。丁○○復於八十八年十月四日，未經許可攜帶手杖刀
    一把，藏置於前揭自用小客車內，並將該自用小客車連同車內手杖刀停放在台北
    縣三重市重新橋下之公眾得出入場所。嗣於八十八年十月四日下午六日時許，丁○○利用不知情之賴偉生（另由檢察官為不起訴處分），交付汽車鑰匙一把予賴
    偉生並囑其前往該處駕駛車輛至他處由張水明經營之自助餐店前，賴偉生正移動
    車輛時，為警當場查獲，並扣得汽車鑰匙一支及車內之手杖刀一把。
二、案經台北縣警察局移送臺灣板橋地方法院檢察署檢察官偵查起訴。
    理  由
一、訊據被告丁○○矢口否認有何犯行，辯稱：伊當時在三重市重新橋下與朋友賴偉
    生在一起，適巧綽號「小戴」之戊○○過來問伊是否會駕車，伊說不會，伊順便
    詢問賴偉生是否會駕車，戴裕生就把汽車鑰匙交給賴偉生去開車，賴偉生因而遭
    警方查獲，車輛及車內手杖刀均非伊持有云云（見本院四月二十八日筆錄）。經
    查，（一）被告丁○○於警訊中辯稱：車輛及車內手杖刀均是「小戴」所有，是
    「小戴」叫伊去移動車輛，伊不會開車，遂轉叫賴偉生去移動車輛云云（見偵查
    卷第四頁反面）；嗣被告丁○○於偵查中改口辯稱：「小戴」就是八十八年十月
    二十六日自由時報所刊登偽造新台幣的嫌犯呂宜哲云云（見偵查卷第五十頁反面
    ）。惟檢察官提訊證人呂宜哲到庭證稱：伊不認識賴偉生或被告丁○○，亦未去
    過三重市重新橋下，伊對系爭車輛並無印象，亦未持有手杖刀等語（見偵查卷第
    六四頁反面）。再者，本院提訊證人戊○○到庭證稱：車輛及車內手杖刀並非伊
    所持有，是一位羅鴻森的朋友駕駛車輛載伊及被告丁○○一起去重新橋下，之後
    伊先離去，伊未叫被告丁○○移動車輛，亦未拿汽車鑰匙給被告丁○○等語（見
    本院五月十六日筆錄）。又被告丁○○於證人戊○○為前述證詞後，復改口辯稱
    ：是那位羅姓朋友叫伊去移動車輛，因伊與羅姓朋友不熟，所以伊之前說是戊○○云云。（二）證人賴偉生於警訊及偵查中證稱：伊在張水明經營的自助餐廳內
    幫忙，因被告丁○○當時去自助餐廳內吃飯，被告丁○○就叫伊去幫忙移動車輛
    至餐廳前，伊因而代被告丁○○去移動車輛，卻遭警方查獲等語（見偵查卷第六
    頁及第四三頁）。（三）系爭失竊汽車是被害人甲○○於八十八年八月二十九日
    十二時許停放在台北市○○區○○路二十八號前失竊，此據被害人甲○○於警訊
    中證稱明確，並有車輛失竊資料查詢報表及贓物認領保管單各一件在卷可稽。又
    系爭失竊車牌ＥＯ─一九二六號二面是被害人李亮德之妻丙○○於八十八年八月
    九日十六時許在新店市○○○村○街前失竊，此據被害人丙○○於警訊中證稱明
    確，並有車牌失竊資料查詢報表及贓物認領保管單各一紙在卷可稽。（四）系爭
    手杖刀經送鑑定結果，證實係屬槍砲彈藥刀械管制條例所列管之手杖刀，此有台
    北縣警察局八十九年六月三日八九北警保字第五七０三八號函一件及該手杖刀照
    片一紙（均附在本院審理卷內）可證。依上開調查，被告丁○○先後所辯歧異，
    究係何人交付鑰匙囑其移動車輛，被告丁○○未能實在供述，參諸證人賴偉生已
    明確證稱被告丁○○是去伊工作的自助餐廳內用餐時囑其代為移動車輛至餐廳交
    付，是以，當時並無「小戴」或戊○○或呂宜哲或羅姓朋友在場先交付鑰匙予被
    告丁○○已堪明瞭。被告丁○○所辯，無非事後飾卸之詞，不足採信。本件事證
    明確，被告犯行堪以認定。
二、核被告丁○○所為，係犯刑法第三百二十條第一項竊盜罪及槍砲彈藥刀械管制條
    例第十五條第二款於公眾得出入場所未經許可攜帶刀械之罪。被告先後二次竊盜
    犯行，時間緊接，所犯又係構成要件相同之罪名，顯係基於概括犯意為之，應依
    連續犯規定，論以一罪，並加重其刑。被告所犯上開連續竊盜及持有刀械二罪間
    ，犯意各別，應分論併罰之。至公訴人認被告丁○○與綽號「小戴」間有共同犯
    意聯絡與行為分擔，為共同正犯，因查無其他證據證明綽號「小戴」之戊○○與
    被告丁○○有共同犯行，乃認本件係被告丁○○單獨犯罪。又被告丁○○於八十
    一年間因違反麻醉藥品管理條例案件，經本院判處有期徒刑十月確定，嗣於八十
    四年五月十五日縮刑期滿執行完畢，又於八十二年間因違反麻醉藥品管理條例案
    件，經本院判處有期徒刑一年確定，嗣於八十四年五月二十九日執行完畢，又於
    八十五年間因違反動產擔保交易法案件，經高雄地方法院判處有期徒刑四月確定
    ，嗣於八十七年六月二十三日縮刑期滿執行完畢，又於八十六年間因違反麻醉藥
    品管理條例案件，經本院判處有期徒刑五月確定，嗣於八十七年六月二十三日縮
    刑期滿執行完畢，此有台灣高等法院檢察署刑案紀錄簡覆表一件在卷可按，其於
    受有期徒刑執行完畢五年以內，再犯有期徒刑以上之本罪，為累犯，應依法加重
    其刑。爰審酌被告已有多次前科之品行、及其犯罪之動機、目的、手段，生活狀
    況、智識程度、犯罪所生之損害，及犯罪後狡飾其詞之態度等一切情狀，量處如
    主文所示之刑，並定其應執行刑。
三、扣案之鑰匙一把，因被告丁○○否認為其所有，且無證據證明係被告所有，爰不
    另為宣告沒收。至扣案之手杖刀一把，係屬違禁物，應依法宣告沒收。
四、移送併辦（八十八年度偵字第二四六四六號）意旨略以：警方於八十八年十一月
    六日在台北縣新店市○○路九十二巷八號四樓戊○○住處，查獲乙○○在其住處
    失竊之項鍊一條、人民幣五十元一張、美金一元二張、越南幣二張、十元一張、
    五十元一張、紐西蘭幣二元四張、新加坡幣五元二張、十元一張、泰幣十元一張
    ，因戊○○供稱是丁○○所贈送，警方轉至台北縣三重市○○街一二三號四樓丁○○住處查獲二支武士刀、安非他命吸食器三個、吸管二支，乃認被告丁○○涉
    有竊盜及槍砲彈藥刀械管制條例第十四條第三項之罪嫌云云。經查，證人戊○○
    雖於警訊中指稱在其住處查獲之外國錢幣是被告丁○○所贈送云云，惟證人戊○○於本院調查時卻翻異前供，改稱該批外國錢幣及項鍊是伊自己所購得云云（見
    本院五月十六日筆錄）。又扣案之疑似武士刀二支經送驗結果，證實均非屬於槍
    砲彈藥刀械管制條例所管制之刀械，此有台北市政府警察局八十八年十一月二十
    三日北市警保字第八八三０二九四四００號函一件（附在本院審理卷內）。此外
    復查無其他證據足資證明被告丁○○有竊取該批外國錢幣項鍊或非法持有管制刀
    械，該部分無從併案審理，應退回由檢察官依法偵辦處理，附此說明。
據上論斷，應依刑事訴訟法第二百九十九條第一項前段，槍砲彈藥刀械管制條例第十
五條第二款，刑法第十一條前段、第五十六條、第三百二十條第一項、第四十七條、
第五十一條第五款、第三十八條第一項第一款，罰金罰鍰提高標準條例第一條前段，
判決如主文。
本案經檢察官李海龍到庭執行職務。
中      華      民      國    八十九    年      六      月    二十七    日
                                      臺灣板橋地方法院刑事第二庭
                                          法  官  黃  惠  瑛
右正本證明與原本無異。
如不服本判決，應於判決送達後十日內，向本院提出上訴狀。
                                          書記官  張  志  華
中      華      民      國    八十九    年      七      月      三      日
附錄本案論罪科刑法條全文：
槍砲彈藥刀械管制條例第十五條：
未經許可攜帶刀械而有下列情形之一者，處二年以下有期徒刑：
一、於夜間犯之者。
二、於車站、埠頭、航空站、公共場所或公眾得出入之場所犯之者。
三、結夥犯之者。
刑法第三百二十條
意圖為自己或第三人不法之所有，而竊取他人之動產者，為竊盜罪，處五年以下有期
徒刑、拘役或五百元以下罰金。
意圖為自己或第三人不法利益，而竊佔他人之不動產者，依前項之規定處斷。
前二項之未遂犯罰之。


司法院資訊處製作；財團法人民間司法改革基金會備份。
